【裁判字號】    97,交聲,112
【裁判日期】    970523
【裁判案由】    違反道路交通管理處罰條例聲明異議
【裁判全文】
臺灣花蓮地方法院交通事件裁定         97年度交聲字第112號
原處分機關  交通部公路總局臺北區監理所花蓮監理站
異  議  人
即受處分人  乙○○
上列受處分人因違反道路交通管理處罰條例案件，對於交通部公
路總局台北區監理所花蓮監理站於中華民國97年3月26 日所為之
處分（原處分案號：花監違字第裁44-P00000000號），聲明異議
，本院裁定如下：
    主  文
異議駁回。
    理  由
一、異議意旨略以：異議人即受處分人乙○○騎乘車牌號碼AQ5-
    212號重型機車，於民國97年2月1日上午11時13 分許，在節
    約街因逆向行駛單行道，為警當場攔檢舉發，並經原處分機
    關依道路交通管理處罰條例第45條第1款、第63條第1 項第1
    款之規定，裁罰新臺幣900元，並記違規點數1點。惟違規地
    點之單行道標示並不清楚，導致異議人誤闖單行道行駛，為
    此聲明異議，請求撤銷原處分云云。
二、按汽車駕駛人，爭道行駛有左列情形之一者，處新臺幣 600
    元以上1,800 元以下罰鍰：一、不按遵行之方向行駛者，道
    路交通管理處罰條例第45條第1 款定有明文。又汽車駕駛人
    有第45條情形之一者，除依原條款處罰鍰外，並記違規點數
    1 點，道路交通管理處罰條例第63條第1項第1款亦有明定。
三、經查本件異議人於上開時、地，騎乘前揭重型機車違規駛入
    單行道，未按遵行方向行駛，當場為警攔查並開單舉發等情
    ，業據異議人到庭自承在卷，並據證人即本件之舉發員警甲
    ○○到庭結證：「（法官問：本件違規是否你舉發？）是的
    。（法官問：當時異議人違規情形如何？）當時異議人從三
    民街左轉進入單行道的節約街，我有看到，當時我是在節約
    街與復興街路口執勤，看到異議人違規並騎到我這邊時，我
    就將異議人攔下並開單告發。（法官問：當地的路況是否標
    示不清楚？）在三民街左轉節約街的路口處，靠近華京飯店
    的地方就有一個禁止左轉的號誌牌，在節約街的路頭（即明
    禮路附近）也有禁止進入的標誌，所以標示應該都清楚。」
    等語翔實，復有花蓮縣警察局舉發違反道路交通管理事件通
    知單1 紙在卷可稽，是其違規事實已堪認定。雖異議人仍一
    再辯稱：係節約街單行道標示不清楚，方導致伊違規云云。
    惟根據其所自承及證人前所證實有關異議人之行進路線，可
    知當時異議人進入節約街之路線，係由中正路麥當勞旁之三
    民街駛入，迨至第一個岔路口時，再左轉進入節約街由北往
    南方向行駛，旋駛至該街與復興街岔路口時，即為值勤員警
    攔停開單告發其逆向行駛單行道之違規事實，而從證人所提
    出之5 幀三民街與節約街岔路口遠近角度照片顯示，在由三
    民街左轉要進入節約街前之華京飯店路旁，明顯豎立有1 高
    度約2 公尺之「禁止左轉」圓形交通標誌牌，且該標誌牌並
    未遭他物遮蔽，設置高度客觀上亦無使人辨識不清之情形，
    縱異議人騎車時因自身因素未能看清上開標誌，然非謂如此
    即可構成免責，是異議人前開所辯，尚屬無據，自難採信。
    綜上，異議人前揭交通違規事實，業已明確，原處分機關依
    據前開規定予以裁處並記違規點數，並無違誤。從而，本件
    異議為無理由，應予駁回。
四、據上論斷，應依道路交通案件處理辦法第19條，裁定如主文
    。
中    華    民    國    97    年    5     月    23    日
                  交通法庭    法  官  張健河
上列正本證明與原本無異。
如對本裁定不服，應於送達後5 日內，向本院提出抗告狀（應抄
附繕本）。
中    華    民    國    97    年    5     月    23    日
                              書記官


司法院資訊處製作；財團法人民間司法改革基金會備份。
